【裁判字號】    90,台上,2069
【裁判日期】    900412
【裁判案由】    違反毒品危害防制條例
【裁判全文】
最高法院刑事判決                                九十年度台上字第二○六九號
    上  訴  人  甲○○
右上訴人因違反毒品危害防制條例案件，不服台灣高等法院中華民國九十年一月十八
日第二審判決（八十九年度上訴字第四一六四號，起訴案號：台灣新竹地方法院檢察
署八十九年度偵字第一○一一號），提起上訴，本院判決如左：
    主  文
上訴駁回。
    理  由
按刑事訴訟法第三百七十七條規定，上訴於第三審法院，非以判決違背法令為理由，
不得為之。是提起第三審上訴，應以原判決違背法令為理由，係屬法定要件。如果上
訴理由狀並未依據卷內訴訟資料，具體指摘原判決不適用何種法則或如何適用不當，
或所指摘原判決違法情事，顯與法律規定得為第三審上訴理由之違法情形，不相適合
時，均應認其上訴為違背法律上之程式，予以駁回。本件原判決維持第一審論處上訴
人甲○○販賣第二級毒品（累犯）罪刑之判決，駁回其於第二審之上訴。已敘明上訴
人意圖營利，於民國八十八年十二月底，向綽號「文皇」之不詳姓名男子，以新台幣
十萬元販入第二級毒品安非他命五台兩，並先交付三台兩。上訴人旋將該安非他命分
裝為每包重約一公克至二公克之小包，以便售賣。但尚未賣出，即經警查獲等情。係
依憑上訴人在警訊及偵查中之供述，並綜合扣案之安非他命、電子秤、分裝袋，及內
政部警政署刑事警察局鑑驗通知書、竹北郵局函送之存提款紀錄等全部卷證資料，為
其所憑之證據及認定之理由。復以上訴人否認犯罪所持之辯解為不足採，亦於理由內
說明及指駁綦詳。所為論敘，俱有卷存證據資料可資覆按，從形式上觀察，並無違背
法令之情形存在。上訴意旨未依據卷內訴訟資料，具體指摘原判決依憑證據所為事實
之認定，究竟如何違背法令；僅漫稱其購入安非他命之數量雖多，係因價格較便宜，
但均供自行施用；原判決僅憑安非他命之數量及扣案之磅秤等物，即推測上訴人主觀
上有販賣之意圖，於法有違等語。徒持己見，對於原審採證認事職權之適法行使，及
原判決已明白論斷之事項，為空泛之指摘，並為單純事實上之爭執，殊難據以辨認原
判決已具備違背法令之形式。又本件公訴人以上訴人涉有毒品危害防制條例第五條第
二項罪嫌，提起公訴，原判決維持第一審變更起訴法條之判決，改論以同條例第四條
第二項之販賣第二級毒品罪，俱於審判期日告知上訴人其犯罪嫌疑，及起訴之罪名暨
所變更之罪名（見第一審卷第一○○頁、第一○二頁、原審卷第三十四頁），其所踐
行之訴訟程序亦無違誤。上訴意旨漫言指摘原審及第一審違反刑事訴訟法第九十五條
第一款之告知義務云云，亦非第三審上訴之合法理由。上訴意旨指摘之各節，均與法
律規定得為第三審上訴理由之違法情形，不相適合，其上訴違背法律上之程式，應予
駁回。
據上論結，應依刑事訴訟法第三百九十五條前段，判決如主文。
中      華      民      國     九十     年      四      月     十二     日
                              最高法院刑事第五庭
                                  審判長法官  紀  俊  乾
                                        法官  陳  東  誥
                                        法官  張  春  福
                                        法官  韓  金  秀
                                        法官  魏  新  和
      右正本證明與原本無異
                                              書  記  官
中      華      民      國     九十     年      四      月     十七     日


司法院資訊處製作；財團法人民間司法改革基金會備份。
